臺灣桃園地方法院民事裁定
111年度司繼字第2434號
聲  請  人  楊朝淵律師


被  繼承人  徐淑慧(亡)
                      生前最後住所：桃園市○○區○○○街0巷0號5樓之1 
上列聲請人聲請酌定代管遺產之管理報酬費用事件，本院裁定如
下：
    主  文
聲請人管理被繼承人之遺產報酬為新臺幣壹拾萬元，由被繼承人
之遺產負擔。
聲請人管理被繼承人之遺產代墊費用為新臺幣貳萬柒仟零捌拾玖
元，由被被繼承人之遺產負擔。
聲請程序費用新臺幣1,000元由被繼承人之遺產負擔。
    理  由
一、按遺產管理人得請求報酬，其數額由親屬會議按其勞力及其
    與被繼承人之關係酌定之；親屬會議不能召開或召開有困難
    時，依法應經親屬會議處理之事項，由有召集權人聲請法院
    處理之，民法第1183條、第1132條第2項前段規定甚明。次
    按，關於遺產管理、分割及執行遺囑之費用，由遺產中支付
    之，民法第1150條前段亦有明文。復按法院處理應經親屬會
    議處理之民法第1183條所定遺產管理人報酬之酌定，得調查
    遺產管理人所為遺產管理事務之繁簡及被繼承人之遺產收益
    狀況，此觀非訟事件法第167條規定甚明。是就法院選任之
    遺產管理人之報酬，應按遺產管理人與被繼承人之關係、管
    理事務之繁簡、遺產狀況及其他情形斟酌定之。
二、本件聲請意旨略以：聲請人前經本院以109年度司繼字第159
    3號選任遺產管理人事件裁定選任為被繼承人徐淑慧之遺產
    管理人確定，聲請人業經踐行查詢被繼承人之除戶戶籍資料
    、財產狀況、編制遺產清冊、保存遺產必要之處置、公示催
    告及遺產稅申報等程序，現因被繼承人所遺土地其中苗栗縣
    苗栗市嘉盛段843-1、843-2、844、844-1、845、845-1地號
    土地之持分（公同共有），經其他共有人出售予他人，並就
    被繼承人徐淑慧潛在應繼分所應分得之價金予以提存，並經
    聲請人領取及保管中（833,946元為本金，89元為提存利息
    ，合計834,035元），現欲先扣除報酬及代墊費用後為分配
    ，為此請求核定代管被繼承人遺產之管理報酬為新臺幣（下
    同）200,000元及管理期間之墊付費用27,089元等語。
三、經查，聲請人主張其前經本院109年度司繼字第1593號裁定
    選任為被繼承人徐淑慧之遺產管理人，並經本院109年度司
    繼字第1593號、109年度司家催字第202號裁定對其大陸地區
    以外之繼承人、債權人及受遺贈人為公示催告等情，業經本
    院調閱前卷宗核閱屬實，堪信為真實。本院審酌遺產管理人
    執行職務複雜之程度及擔任本件遺產管理人之時間長短等一
    切情狀，以及聲請人管理本件遺產事務之性質、內容及勞心
    勞力之付出，且本件尚有遺產即金錢尚待分配，以及尚有土
    地需遺產管理人管理，暨聲請人擔任無人承認繼承遺產之遺
    產管理人，與財團法人法律扶助基金會（下稱法扶）律師同
    樣具有公益性質，依法扶酬金計付標準表，原則上每件訴訟
    案件約新臺幣20,000至30,000元，且被繼承人所遺土地苗栗
    縣苗栗市嘉盛段843-1、843-2、844、844-1、845、845-1號
    ，業經其他共有人出賣後所得之金額合計834,035元，現由
    聲請人保管中等情，業有聲請人所提出之郵局存證信函、臺
    灣宜蘭地方法院提存通知書等影本在卷可稽，是認本件核予
    遺產管理人之報酬以100,000元為適當。又聲請人主張於代
    管遺產期間，因管理遺產而墊付費用合計27,089元乙節，業
    據聲請人提出各該單據收據正本在案可稽。故聲請人上開報
    酬及墊付費用，均應予准許。另本件聲請費1,000元已另於
    首揭主文第三項中諭知，併此敘明。爰裁定如主文。
四、如不服本裁定應於送達後10日內向本院提出抗告狀，並應繳
    納抗告裁判費新臺幣1,000 元。
中　　華　　民　　國　　111 　年　　12　　月　　2 　　日
                  家事法庭  司法事務官　王雯綺
以上正本係照原本作成。